【裁判字號】    98,訴,1259
【裁判日期】    980526
【裁判案由】    毒品危害防制條例
【裁判全文】
臺灣板橋地方法院刑事判決              98年度訴字第1259號
公  訴  人  臺灣板橋地方法院檢察署檢察官
被      告  乙○○
                    （另案於臺灣臺北監獄執行中）
            丙○○
上列被告等因違反毒品危害防制條例案件，經檢察官提起公訴（
98年度毒偵字第1676、1677、2142號），本院判決如下：
    主  文
乙○○施用第二級毒品，處有期徒刑伍月。又施用第一級毒品，
處有期徒刑拾月。應執行有期徒刑壹年。
丙○○施用第一級毒品，累犯，處有期徒刑捌月。扣案海洛因壹
包內之海洛因（驗餘淨重零點零陸柒公克）、內含海洛因殘渣之
塑膠袋參個內之海洛因殘渣（量微無法秤重），沒收銷燬之；包
裝上開毒品之外包裝塑膠袋共肆個、注射針筒壹支，均沒收之。
又施用第二級毒品，累犯，處有期徒刑肆月。扣案內含甲基安非
他命殘渣之塑膠袋貳個內之甲基安非他命殘渣（量微無法秤重）
，沒收銷燬之；包裝上開毒品之外包裝塑膠袋貳個，沒收之。應
執行有期徒刑拾月，扣案海洛因壹包內之海洛因（驗餘淨重零點
零陸柒公克）、內含海洛因殘渣之塑膠袋參個內之海洛因殘渣（
量微無法秤重）、內含甲基安非他命殘渣之塑膠袋貳個內之甲基
安非他命殘渣（量微無法秤重），均沒收銷燬之；包裝上開毒品
之外包裝塑膠袋共陸個、注射針筒壹支，均沒收之。
    事  實
一、乙○○前於民國（下同）九十六年間，因施用毒品案件，經
    本院以九十六年度毒聲字第三六七號裁定送觀察、勒戒後，
    因認無繼續施用傾向，於九十六年四月十九日執行完畢出所
    ，並經臺灣板橋地方法院檢察署檢察官以九十六年度毒偵字
    第五０四、一九三四號為不起訴處分確定。又於九十七年間
    ，因施用毒品案件，經本院以九十七年度訴字第六一七號、
    臺灣臺北地方法院以九十七年度訴字第四五三號分別判處應
    執行有期徒刑九月、十月確定，上開二案並經臺灣臺北地方
    法院裁定應執行有期徒刑一年六月確定；又因施用毒品案件
    ，經本院以九十七年度簡字第七六八二號判處有期徒刑五月
    確定，與上開應執行有期徒刑一年六月之二案接續執行，現
    正執行中。詎乙○○於上開觀察、勒戒執行完畢後五年內，
    復基於施用第一級毒品海洛因（下稱海洛因）、第二級毒品
    甲基安非他命（下稱甲基安非他命）之犯意：
（一）於九十七年十一月十七日中午某時許，在臺北縣土城市○
      ○路一三五巷二一號五樓住處，以將甲基安非他命置於吸
      食器內加熱吸其霧氣之方式，施用甲基安非他命一次；
（二）又於九十八年二月十九日上午某時許，在同一地點，以將
      海洛因、甲基安非他命一同置於吸食器內加熱吸其霧氣之
      方式，施用第一級毒品海洛因、第二級毒品甲基安非他命
      一次。
    嗣先於九十七年十一月十八日凌晨零時三十分許，在臺北縣
    土城市○○路一三五巷二一號前，為警查獲；後又於九十八
    年二月二十二日上午九時三十分許，在臺北縣板橋市○○路
    一０五號六樓之一前，為警查獲。其為警查獲後，經警採尿
    送驗結果，分別呈甲基安非他命陽性反應、甲基安非他命及
    嗎啡陽性反應，始查知上情。
二、丙○○前於九十五年間，因竊盜案件，經臺灣士林地方法院
    以九十五年度易字第六七八號判處有期徒刑六月確定，於九
    十五年十月十九日易科罰金執行完畢（構成累犯）。其另於
    九十六年間，因施用毒品案件，經本院以九十六年度毒聲字
    第一二一三號裁定送觀察、勒戒後，因認有繼續施用傾向，
    經本院以九十七年度毒聲字第一七號裁定令入戒治處所施以
    強制戒治，於九十七年十一月三日執行完畢出所，並經臺灣
    板橋地方法院檢察署檢察官以九十七年度戒毒偵字第六八五
    號為不起訴處分確定。詎丙○○於上開強制戒治執行完畢後
    五年內，復基於施用海洛因、甲基安非他命之犯意，於九十
    八年二月二十二日凌晨三時許，在臺北縣板橋市○○路一０
    五號六樓之一住處，以將海洛因置於針筒內注射之方式，施
    用第一級毒品海洛因一次；另以將甲基安非他命置於吸食器
    內加熱吸其霧氣之方式，施用甲基安非他命一次。嗣於九十
    八年二月二十二日上午十時十分許，在臺北縣板橋市○○路
    一０一號五樓頂為警查獲，並扣得丙○○所有供其施用上開
    毒品所用之海洛因一包（驗餘淨重零點零六七公克）、針筒
    一支、內含海洛因殘渣（量微無法秤重）之塑膠袋共三個及
    內含甲基安非他命殘渣（量微無法秤重）之塑膠袋二個。
三、案經臺北縣政府警察局中和、新店分局報請臺灣板橋地方法
    院檢察署檢察官偵查起訴，經乙○○、丙○○於準備程序進
    行中就被訴事實為有罪之陳述，經告知簡式審判程序之旨，
    並聽取當事人之意見後，本院裁定以簡式審判程序審理。
    理  由
一、上開事實，業據被告乙○○、丙○○於本院審理中坦承不諱
    ，並有丙○○所有供其施用上開毒品所用之海洛因一包（驗
    餘淨重零點零六七公克）、針筒一支、內含海洛因殘渣（量
    微無法秤重）之塑膠袋共三個及內含甲基安非他命殘渣（量
    微無法秤重）之塑膠袋二個扣案足資佐證，又上開扣案海洛
    因經鑑定結果，確含第一級毒品海洛因成分，有交通部民用
    航空局航空醫務中心毒品鑑定書一件附卷可稽。而被告乙○
    ○、丙○○於上開時地為警查獲後，經警所採集之尿液經送
    臺灣檢驗科技股份有限公司，以EIA 酵素免疫分析法初步檢
    驗，再以GC /MS氣相層析質譜儀法確認檢驗結果，均確呈甲
    基安非他命陽性反應，或呈甲基安非他命及嗎啡陽性反應，
    亦有該公司九十八年一月二十一日、九十八年三月十日濫用
    藥物尿液檢驗報告（尿液檢體編號：Ｅ0000000、Ｇ
    0000000、Ｇ0000000）三件及臺北縣政府警
    察局中和分局毒品案犯罪嫌犯人姓名及代碼對照表、臺北縣
    政府警察局新店分局偵辦毒品危害防制條例案件被移送者姓
    名及代碼對照表各一紙附卷可稽。再參以海洛因於人體內會
    代謝成嗎啡，因此涉嫌海洛因之施用者係檢驗其尿液中之嗎
    啡反應等情，為本院職務上已知之事實，被告二人亦自承其
    係施用海洛因，足見被告二人為警查獲前所施用者除甲基安
    非他命外，尚包括海洛因無訛。又依本院歷來審判經驗得知
    ，海洛因及甲基安非他命之吸食方式，依施用者之使用習慣
    而有所不同，並無一定模式可循，確有施用者將二者同置於
    吸食器內施用之可能，是被告乙○○於本院審理時稱九十八
    年二月十九日上午某時許，係同時將海洛因與甲基安非他命
    混合同置於吸食器內並燒烤成煙而吸食該氣體等語，應非無
    可能。綜上足認被告乙○○、丙○○自白與事實相符。又被
    告乙○○、丙○○分別前有如事實欄一、二所載，因施用毒
    品案件，經觀察、勒戒或強制戒治執行完畢出所之事實，有
    臺灣高等法院被告前案紀錄表二份在卷可參。從而，被告乙
    ○○、丙○○於觀察、勒戒或強制戒治執行完畢釋放後五年
    內，均再犯毒品危害防制條例第十條第一項、第二項之施用
    第一、二級毒品罪之事實，應堪認定。本件事證明確，應依
    法論科。
二、按海洛因、甲基安非他命係毒品危害防制條例第二條第二項
    第一、二款所定之第一、二級毒品，故核被告乙○○就上開
    事實欄一（一）部分所為，係犯毒品危害防制條例第十條第
    二項之施用第二級毒品罪；就上開事實欄一（二）部分所為
    ，係犯毒品危害防制條例第十條第一項之施用第一級毒品罪
    、同條例第十條第二項之施用第二級毒品罪。核被告丙○○
    就上開犯罪事實欄二部分所為，係犯毒品危害防制條例第十
    條第一項之施用第一級毒品罪、同條例第十條第二項之施用
    第二級毒品罪。被告乙○○、丙○○持有海洛因、甲基安非
    他命之行為，分別均為渠等施用之高度行為所吸收，均不另
    論罪。又被告乙○○上開事實欄一（二）之犯行部分，係以
    一施用行為同時觸犯施用第一級毒品與第二級毒品之二罪，
    為想像競合犯，應從施用第一級毒品之重罪處斷，公訴意旨
    認應分論併罰，尚有未恰。被告乙○○就上開事實欄一（一
    ）、（二）犯行部分所犯二罪、及被告丙○○就上開事實欄
    二犯行部分所犯二罪，均犯意各別，行為互殊，應分別予以
    分論併罰。又被告丙○○前有如事實欄二所載之犯罪科刑及
    執行情形，有臺灣高等法院被告前案記錄表一件在卷可稽，
    其於有期徒刑執行完畢後五年內，故意再犯有期徒刑以上刑
    之本件二罪，均為累犯，均應依法加重其刑。爰分別審酌被
    告乙○○、丙○○前已因施用毒品而經觀察、勒戒或強制戒
    治後，猶不知悔改而再犯本件施用毒品之犯行，顯見渠等戒
    除毒癮之意志薄弱，被告乙○○前並已有多次施用毒品經判
    處徒刑之記錄，再犯本件施用毒品犯行，惡性非輕，惟渠等
    施用毒品係自戕行為，對他人法益尚無具體危害，及其犯罪
    後坦承犯行等一切情狀，分別量處如主文所示之刑，並分別
    定其應執行之刑。
三、扣案之海洛因一包內之海洛因（驗餘淨重零點零六七公克）
    、內含海洛因殘渣之塑膠袋共三個內之海洛因殘渣（量微無
    法秤重）及內含甲基安非他命殘渣之塑膠袋二個內之甲基安
    非他命殘渣（量微無法秤重），為查獲之第一、二級毒品，
    且分別與被告丙○○所犯本件施用第一、二級毒品有關，應
    依毒品危害防制條例第十八條第一項前段規定，宣告沒收銷
    燬之；包裝上開毒品之外包裝塑膠袋共六個、及扣案針筒一
    支，則為被告丙○○所有，供其為本案犯罪所用之物，業據
    被告丙○○於本院審理中供明在卷，爰依刑法第三十八條第
    一項第二款規定，宣告沒收之。
據上論斷，應依刑事訴訟法第二百七十三條之一第一項、第二百
九十九條第一項前段，毒品危害防制條例第十條第一項、第二項
、第十八條第一項前段，刑法第十一條前段、刑法第五十五條、
第四十七條第一項、第五十一條第五款、第三十八條第一項第二
款，判決如主文。
本案經檢察官甲○○到庭執行職務。
中    華    民    國    98    年    5     月    26    日
                  刑事第十二庭    法  官  白光華
上列正本證明與原本無異。
如不服本判決，應於判決送達後10日內敘明上訴理由，向本院提
出上訴狀 (應附繕本) ，上訴於臺灣高等法院。其未敘述上訴理
由者，應於上訴期間屆滿後20日內向本院補提理由書「切勿逕送
上級法院」。
                                  書記官  莊川億
中    華    民    國    98    年    5     月    26    日
附錄本案論罪科刑法條全文：
毒品危害防制條例第10條第1項
施用第一級毒品者，處六月以上五年以下有期徒刑。
施用第二級毒品者，處三年以下有期徒刑。


司法院資訊處製作；財團法人民間司法改革基金會備份。
